臺灣士林地方法院民事裁定
111年度消債更字第120號
債  務  人  曾晧哲  
代  理  人  鄭國照律師
上列債務人聲請更生事件，本院裁定如下：
    主  文
債務人應於本裁定送達後20日內，補提如附件所示文件及資料到
院。
    理  由
一、按債務人不能清償債務或有不能清償之虞者，得依本條例所
    定更生或清算程序，清理其債務；消費者債務清理條例（下
    稱消債條例）第3條定有明文。又債務人聲請更生時，所提
    出之財產及收入狀況說明書，應表明下列事項，並提出證明
    文件：㈠財產目錄，並其性質及所在地；㈡最近五年是否從事
    營業活動及平均每月營業額；㈢收入及必要支出之數額、原
    因及種類；㈣依法應受債務人扶養之人；債務人就前項第3款
    必要支出所表明之數額，與第64條之2第1項、第2項規定之
    必要生活費用數額相符者，毋庸記載其原因、種類及提出證
    明文件；未逾該必要生活費用數額，經債務人釋明無須負擔
    必要支出一部或全部者，亦同；此觀消債條例第43條第6項
    、第7項規定自明。而聲請更生不合程式或不備其他要件者
    ，法院應以裁定駁回之，但其情形可以補正者，法院應定期
    間先命補正；更生之聲請有無正當理由拒絕提出關係文件或
    為財產變動狀況之報告者，應駁回之；消債條例第8條、第4
    6條第3款復有明定。
二、查本件債務人具狀聲請更生，漏未提出如附件所示文件及資
    料到院，爰定期命補正，如逾期未補正，則駁回其聲請。
中　　華　　民　　國　　111 　年　　7 　　月　　21　　日
                  民事第三庭法  官  陳菊珍
以上正本係照原本作成。
不得抗告。
中　　華　　民　　國　　111 　年　　7 　　月　　21　　日
                            書記官　曹永瑄
附件：
1.陳明債務人現任職之公司名稱、工作地點及工作內容各為何？
  並提出每月工作收入明細（應含薪資、津貼、加班費、年終及
  三節獎金等）。並應提出自民國109年3月起迄今之薪資單（須
  由雇主出具）、薪資轉帳證明或其他相關證明文件(已提出部
  分免附)。
2.提出債務人110年度綜合所得稅各類所得清單。
3.提出債務人所有在郵局、金融機構及電子支付機構開立之存款
  帳戶（含外幣帳戶）、證券帳戶（集保帳戶）自109 年3月起
  迄今之存摺封面及內頁影本（須附完整內頁資料並補登存摺至
  「本裁定送達日之後」，已提出者免再檢附）。
4.說明債務人現租賃居住之房屋坪數、所有居住成員、如何分擔
  租金及相關居住費用。又說明債務人戶籍地之房地為何人所有
  ？與債務人之關係為何？
5.說明債務人是否定期領取社會補助（救助或津貼）、租金補助
  、年金給付或保險給付？若是，其領取週期為何？每次領取金
  額若干元？並提出相關證明文件。若未申請，或雖申請惟不符
  資格，應說明未申請或不符資格之原因。
6.提出以債務人為要保人之商業保險契約書（含人壽保險、年金
  保險、投資型保險），並說明投保內容、是否辦理保單質借、
  現有保單價值準備金、每月支出保險費之金額（併提出繳費收
  據或轉帳證明）。
7.提出「中華民國人壽保險商業同業公會投保查詢單」。
8.報告更生聲請前2 年內除已載入財產及收入狀況說明書內之項
  目外之財產變動狀況（例如處分不動產、黃金、珠寶、償還債
  務、變更保險要保人、解約保單等）。
9.提出臺灣集中保管結算所股份有限公司出具之債務人保管帳戶
  客戶餘額表、客戶存券異動明細表、投資人往來清算交割銀行
  明細資料表、集保戶往來參加人明細資料表。
10.說明倘將來經裁定開始更生程序，如何履行更生方案？是否
   有保證人願意擔保履行債務？如有，願意擔保還款金額為何
   ？並請保證人出具保證書。
11.說明債務人目前是否有強制執行或訴訟案件繫屬於法院？如
   有，其法院名稱、案號、股別各為何？又如債務人先前曾經
   法院執行，其執行結果為何？並提出相關證明文件。
12.提出債務人每月必要支出明細表，及說明每月必須支出款項
   之必要性及原因。倘若每月必要支出之數額，與最近1 年衛
   生福利部或直轄市政府所公告當地區每人每月最低生活費1.2
   倍相符者（111 年度新北市為18,960元），或未逾該必要生
   活費用數額，經債務人釋明無須負擔必要支出一部或全部者
   ，均毋庸記載其原因、種類及提出證明文件。
13.債務人曾任鈦雲科技有限公司之董事長，請提出該公司解散
   前之變更登記事項表、近5 年財務報表、資產負債表、損益
   表（請以董事身分申請），並說明債務人之出資額若干？資
   金來源為何？又應說明該公司解散時，是否有向法院呈報清
   算人、聲報清算完結？並應陳報案號。又債務人於清算後是
   否有受分配？並均應提出相關證明文件。
14.債務人自陳自葛氏兄弟企業有限公司受有營利收入，是否對
   該公司為出資？出資來源為何？是否為該公司之董事或股東
   ？若是，應提出該公司之變更登記事項表、近5 年財務報表
   、資產負債表、損益表。
15.說明債務人是否有投資基金、期貨、ETF等各項金融商品？如
   有，請提出該商品現在價值之資料。
16.如債務人需負擔母親之扶養費，請說明下列事項或提出下列 
   資料：
 ⑴提出債務人家族系統表及最新戶籍謄本（含母親、所有兄弟姐
   妹，記事欄勿省略，已提出者免再附）、債務人母親之所有
   扶養義務人（即其子女）之收入證明文件（綜合所得稅各類
   所得資料清單、薪水帳戶存摺或薪資單影本），及最新財產
   歸屬資料清單，並說明其等收入狀況，如何分擔扶養費用，
   及實際支出之扶養費，若未支出，應釋明其未能支出之正當
   理由。
 ⑵提出債務人母親109至110年度之綜合所得稅各類所得資料清單
   、勞工保險被保險人投保資料表。
 ⑶說明債務人母親之實際居住地址為何？現有無工作？每月收入
   狀況為何？